# 瑞华研究：问题1-1-21-1-2（特定固定资产在建成后的使用期间内按规定需逐年支付的补偿费的

提问人：lv1025280320 时间：2020-05-17 19:38:00
背景：背景： 根据经主管部门批复的《某水利枢纽工程库区淹没耕地长期补偿安置方案》实施细则之规定，该水利枢纽的开发建设单位——某水电开发有限责任公司（以下简称“A公司”）对库区实施防护工程后淹没的耕地按耕地的净产值进行长期补偿，补偿期限从 2007 年 7 月 1 日起，到电站报废为止，即为电站的运行期限内。每年的补偿费用由A公司在每年的 6 月 10 日及 12 月 10 日前，分两次把每年的补偿费用拨付给有关地区的移民管理机构。 2007 年及 2008 年按照旧的土地年均产值基数标准计算，每半年支付长期补偿费及管理费、培训费合计 700 万元； 2009 年度根据新的土地年均产值基数标准计算，每半年支付长期补偿费及管理费、培训费合计 900 万元。 请教陈版： ①“鉴于补偿款的支付周期较长，AA公司应当将以后期间需支付的长期补偿费按照适当的利率（例如，同期银行贷款利率）折算为现值计入固定资产成本，将以后期间需支付的长期补偿款的总额计入长期应付款，总额与现值之间的差额计入未确认融资费用。未确认融资费用在以后补偿款支付期间内按照实际利率法摊销，计入财务费用。” 这样的会计处理方法与弃置费用原理好像差不多，计入科目的不同主要考虑的是？ ②由于补偿标准可能需每年根据该年的土地产值基数进行一定调整，因此在对以后年度需支付的补偿款进行会计处理时，应当基于当前的状况作出合理的估计（（“需作出估计”这一情况本身并不表明不满足确认预计负债所需满足的“该义务的金额能够可靠地计量”这一条这一条件）件） 此案列中补偿费用按照土地年均产值基数标准计算，我理解那金额就是有变动无法可能计量，怎么理解满足预计负债的的条件呢？ ③以后某一年度实际支付的补偿标准与原先暂估的标准存在差异的，则据实进行调整，建设期内的调整金额调整工程成本，并相应对以后年度运行期内应支付补偿款的估计数进行调整（也即调整资本化计入固定资产成本的金额）； 比如原先 20182018 预估的补偿费用是 100100 万，到万，到 20182018 来我实际补偿 120120 万，建设期内 2020 万直万直接调整工程成本，在 20182018 年的时候我还要调整 20192019 及以后年度的估计数？调整的时候也要折现吧？ ④运行期内的调整如涉及对以后年度运行期内应支付补偿款的估计数进行调整的，可参照《企业会计准则解释第 66 号》号》第一条关于“因固定资产弃置费用确认的预计负债发生变动”的处理原则处理，如调整的影响金额较小也可直接计入当期的电力生产成本。《企业会计准则解释第 6 号》一、企业因固定资产弃置费用确认的预计负债发生变动的，应当如何进行会计处理？(1)对于预计负债的减少，以该固定资产账面价值为限扣减固定资产成本。如果预计负债的减少额超过该固定资产账面价值，超出部分确认为当期损益。(2)对于预计负债的增加，增加该固定资产的成本。按照上述原则调整的固定资产，在资产剩余使用年限内计提折旧。一旦该固定资产的使用寿命结束，预计负债的所有后续变动应在发生时确认为损益。解释的调整是调整当期年度的吧？如果调整以后年度的是否也要将调整额折现？问题好像有点多，谢谢陈版了

回答人：chenyiwei
1 、原理类似，但现金流的金额和发生时间的确定程度较高，故不使用“预计负债”科目和报表项目。实务中如果该金额需定期调整，且调整金额有不确定性，存在较高程度的估计因素的，也可以使用“预计负债”科目和报表项目。
2 、基于谨慎考虑，还是建议尽可能做出合理估计，不要轻易使用“金额不能可靠计量”这一判断。
3 、在 2018 年的时候还要调整 2019 及以后年度的估计数。调整的时候也要折现。
4 、调整以后年度的估计数也适用该规定。以后年度的调整也要将调整额折现。